# 关于子公司与母公司共同出资建厂房的问题

提问人：surring 时间：2016-04-05 13:46:58
各位老师好： 假设有A公司，和B公司，A公司是B公司的母公司， 2015 年，A公司和B公司共同出资建造一个厂房，该厂房的产权属于A公司，但B公司在未来有可能会使用该厂房， 2015 年 12 月份，B公司出资进行了该厂房建设的可研以及咨询等的活动，共支出银行存款 48 万，原始凭证都是开给B公司，相关可研以及咨询等的合同都是服务方与B公司签订的，A公司和B公司都不清楚未来关于该厂房的建设还需要花多少钱，B公司不知道将来是否还要继续为该厂房的建设出资，A公司还没有决定将来B公司使用该厂房的时候，是以收取使用费的方式，还是其他方式收回该厂房的建设成本，A公司其实就是想让B公司出一部分钱建设这个厂房，对于这笔支出 48 万元，B公司不想一次性进入费用，那么，B公司怎样处理才是相对合理的呢？ 感谢各位老师阅读我的问题，期待各位老师的解答，感谢大家！！！

回答人：chenyiwei
关键是：B公司将来能否通过使用该厂房、取得出售价款分成等方式从中获取经济利益？后续还需投入的款项与未来从中获取的经济利益是否相称？对未来厂房的使用或持有、以及为建造该厂房的融资等有何明确计划？在这些问题明确之前，还谈不上会计处理问题。

提问人：surring 时间：2016-04-06 10:33:21
感谢陈老师的提示，现在进一步明确的只有这样一件事：A公司将来打算在厂房建设完成后，将该厂房作为投资投入到B公司中，B公司为建设厂房花的钱是将来作为原值进入投入的固定资产还是其他的方式现在仍不确定。那么这样的话，作为B公司自己来说，对于这件事应该怎样处理是相对合适的呢？感谢！！！

回答人：chenyiwei
这种情况下作为投资投入B是存在瑕疵的，相当于A先从B抽资再补足出资。如果B今后打算进行资本运作，则要小心，不要这样处理。